【裁判字號】    98,易,1018
【裁判日期】    981023
【裁判案由】    違反家庭暴力防治法等
【裁判全文】
臺灣彰化地方法院刑事判決              98年度易字第1018號
公  訴  人  臺灣彰化地方法院檢察署檢察官
被      告  甲○○
上列被告因違反家庭暴力防治法等案件，經檢察官聲請簡易判決
處刑（98年度偵緝字第352 號），本院認不宜以簡易判決處刑，
改依通常程序審理，被告於準備程序中就被訴事實為有罪之陳述
，本院合議庭裁定改以簡式審判程序審理，判決如下：
    主  文
甲○○犯違反保護令罪，累犯，處拘役參拾日，如易科罰金，以
新臺幣壹仟元折算壹日。
    犯罪事實
一、甲○○曾因公共危險案件，經本院以93 年度員交簡字第116
    號判決判處有期徒刑3 月確定，甫於民國94年2 月1 日易科
    罰金執行完畢。甲○○係乙○○之夫，2 人具有家庭暴力防
    治法第3 條第1 款所定之家庭成員關係。甲○○曾經本院於
    97 年9月24日，以97年度家護字第501 號民事通常保護令裁
    定，令其不得對乙○○實施身體上或精神上不法侵害之行為
    、不得對乙○○為騷擾行為，保護令有效期間為1 年。詎甲
    ○○明知有上開保護令存在，仍基於違反上開保護令之犯意
    ，於上開保護令有效期間內之98年2 月14日夜間某時，至彰
    化縣員林鎮○○里○○路○ 段537 巷44弄1 號之「慈濟宮」
    前，先以槌子砸毀乙○○管理使用之車牌號碼ZZ- 677 號營
    業用大客車駕駛座之碼表，再將車牌號碼HH-256號及PP-221
    號營業用大客車之機油蓋、水箱蓋丟棄，致乙○○所使用之
    前開營業用大客車受損不堪使用（毀損部分，業據撤回告訴
    ），以此對乙○○實施精神上之不法侵害行為，而違反上開
    保護令。嗣經乙○○報警處理後，始查悉上情。
二、案經乙○○訴由彰化縣警察局員林分局報請臺灣彰化地方法
    院檢察署檢察官偵查後聲請簡易判決處刑。
    理  由
一、本件被告甲○○所涉為死刑、無期徒刑、最輕本刑為3 年以
    上有期徒刑或高等法院管轄第一審案件以外之罪，並於本院
    行準備程序時就被訴事實為有罪之陳述，本院合議庭依刑事
    訴訟法第273 條之1 第1 項規定，裁定改由受命法官獨任行
    簡式審判程序，先予敘明。
二、上開犯罪事實，業據被告甲○○於偵訊及本院審理時坦承不
    諱，核與證人即告訴人乙○○於警詢之證訴情節、證人張昌
    盛於警詢之證述相符。此外，復有本院97年度家護字第501
    號民事通常保護令（98年度偵字第3697號卷第12頁）及現場
    照片18張附卷可稽，足徵被告之自白與事實相符。本件事證
    業已明確，被告犯行洵堪認定，應予依法論科。
三、核被告所為，係犯家庭暴力防治法第61條第1 款之違反保護
    令罪。被告有前揭刑案執行之情形，前其於有期徒刑執行完
    畢5 年內故意再犯本件有期徒刑以上之罪，為累犯，應依法
    加重其刑。爰審酌被告與告訴人，未能本於相互尊重之精神
    ，理性解決問題，竟蔑視司法威信，無視法院所核發保護令
    之禁令，恣意而為上開違反保護令之行為，造成告訴人生活
    上莫大之不安；惟念及被告於犯後坦承犯行，態度良好暨考
    量其犯罪之動機、目的、手段等一切情狀，量處如主文所示
    之刑，並諭知易科罰金之折算標準，以示懲處。另檢察官雖
    具體求刑有期徒刑5 月，緩刑3 年，並應向公庫支付3 萬元
    ，惟本院審酌上開情節，認量處如主文所示之刑暨諭知易科
    罰金之折算標準，已足資懲儆，檢察官之求刑，稍嫌過重。
    又本件被告係累犯，已不符合刑法第74條第1 項緩刑之要件
    ，殊無諭知緩刑之餘地，均併此敘明。
四、聲請簡易判決意旨另以：被告上開以槌子砸毀告訴人管理使
    用之車牌號碼ZZ-677號營業用大客車駕駛座之碼表，再將車
    牌號碼HH-256號及PP-221號營業用大客車之機油蓋、水箱蓋
    丟棄，致告訴人所管理使用之前開3 輛營業用大客車受損不
    堪使用之行為，另涉犯刑法第354 條之毀損罪嫌。按告訴乃
    論之罪，告訴人於第一審辯論終結前，得撤回其告訴；告訴
    乃論之罪，未經告訴或其告訴經撤回或已逾告訴期間者，應
    諭知不受理之判決，並得不經言詞辯論為之；刑事訴訟法第
    238 條第1 項、第303 條第3 款、第307 條分別定有明文。
    經查，本件告訴人告訴被告毀損案件，檢察官認係觸犯刑法
    第354條之毀損罪，而聲請簡易判決處刑，然該罪依同法第
    357條之規定，須告訴乃論。茲因被告業與告訴人和解成立
    ，且據告訴人於98年9月7日具狀撤回告訴，此有刑事撤回告
    訴狀1紙在卷為憑，本院原應依刑事訴訟法第303條第3款規
    定，諭知不受理之判決，然公訴人認此部分與前開違反民事
    通常保護令有罪部分，有想像競合犯之裁判上一罪關係，爰
    不另為不受理之諭知，併此敘明。
據上論斷，應依刑事訴訟法第452 條、第273 條之1 、第299 條
第1 項前段，家庭暴力防治法第61條第1 款，刑法第11條前段、
第47條第1項、第41條第1 項前段，判決如主文。
本案經檢察官陳建佑到庭執行職務。
中    華    民    國    98    年    10    月    23    日
                  刑事第二庭      法  官  江彥儀
以上正本證明與原本無異。
如不服本判決，應於收受判決後10日內向本院提出上訴書狀，並
應敘述具體理由；其未敘述上訴理由者，應於上訴期間屆滿後20
日內向本院補提理由書（均須按他造當事人之人數附繕本「切勿
逕送上級法院」）。
告訴人或被害人對於判決如有不服具備理由請求檢察官上訴者，
其上訴期間之計算係以檢察官收受判決正本之日期為準。
中    華    民    國    98    年    10    月    23    日
                                  書記官  黃明慧
附錄本案論罪科刑法條：
家庭暴力防治法第61條
違反法院依第 14 條第 1 項、第 16 條第 3 項所為之下列裁定
者，為本法所稱違反保護令罪，處 3 年以下有期徒刑、拘役或
科或併科新臺幣 10 萬元以下罰金：
一、禁止實施家庭暴力。
二、禁止騷擾、接觸、跟蹤、通話、通信或其他非必要之聯絡行
    為。
三、遷出住居所。
四、遠離住居所、工作場所、學校或其他特定場所。
五、完成加害人處遇計畫。


司法院資訊處製作；財團法人民間司法改革基金會備份。
